AMANDA EUGENIA BORGES | REACT DEVELOPER

Contato: amandaeugenia88@gmail.com | (91) 98621-1392

Belém - PA

Linkedin: https://www.linkedin.com/amandaeugenia/

Github: https://www.github.com/amandaeugenia

OBJETIVO

Profissional em ascensão na carreira de desenvolvimento front-end e mobile, especializada na criação de interfaces de usuário intuitivas e responsivas para aplicativos web e móveis. Experiência em tecnologias como React Native, Typescript e Tailwind CSS, capacitando-me a oferecer soluções digitais inovadoras e funcionais. Comprometida com a aprendizagem contínua e o aprimoramento das habilidades para acompanhar a evolução tecnológica.

PRINCIPAIS CONHECIMENTOS:

Front End: HTML | CSS | JavaScript | React.JS | TailwindCSS | Typescript

Back End: Node.Js | Express | API REST

Mobile: React Native

UX/UI Design: Figma | Adobe XD | Photoshop | UX Research

Versionamento de Código: GIT | Github | Bitbucket

Cultura Ágil: SCRUM | Kanban

EXPERIÊNCIA PROFISSIONAL

Estágio em Desenvolvimento Web Front-End

ADEPARA

Setembro 2022 - Abril 2024

Suporte no desenvolvimento de aplicações web em sistemas operacionais, atuando com tecnologias tais como JavaScript e ReactJS

Estágio em Desenvolvimento Web Front-End

JELCORP

Outubro 2023 - Abril 2024

Assistência e manutenção do site da empresa com ferramentas de desenvolvimento web Front-End, como HTML, CSS e JavaScript

Desenvolvedora Front-End | Mobile - Junior

ADEPARA

Abril 2024 - Atualmente

Desenvolvimento de interfaces de usuário responsivas para aplicações web e móveis com experiência em UI/UX Design, seguindo as melhores práticas de desenvolvimento front-end e mobile, com implementação de recursos interativos usando bibliotecas e frameworks como **React.js** e **Tailwind CSS**.

- REACT NATIVE
- TYPESCRIPT
- TAILWIND CSS

FORMAÇÃO ACADÊMICA E CURSOS

GRADUAÇÃO: Análise e Desenvolvimento de Sistemas (2024) Unifavip Wyden

CURSO: Formação em FullStack JavaScript | Node.JS

One Bit Code

CURSO: GIT | GitHub

Curso em Vídeo

CURSO: APIs com Node.js e Express

Alura Cursos

CURSO: SQL com MySQL Server da Oracle

Alura Cursos

CURSO: UX/UI Design

Alura Cursos

BOOTCAMP: POTÊNCIA TECH IFOOD - PROGRAMAÇÃO DO ZERO

Digital Innovation One

BOOTCAMP: INTER FRONT-END DEVELOPER

Digital Innovation One

CASTILLA IDIOMAS

Inglês Avançado